---
title: "Портфолио абитуриента"
output:
 html_document:
  toc: true
  toc_float: true
  theme:
   - flatly
  css: styles.css
  self_contained: false
  header-includes:
   - <style>.pdf-container { margin:20px; border:1px solid #eee; }</style>
   - <meta name="robots" content="noindex, nofollow">
---

```{r setup, include=FALSE}
knitr::opts_chunk$set(echo = FALSE, message = FALSE, warning = FALSE)
```
```{=html}
<link href="styles.css" rel="stylesheet">
```

```{css, echo=FALSE}
body {
  background-image: linear-gradient(to right, #e6f2fa, #f0f8ff, #c3cfe2); /* Градиент */
}

p {
  font-size: 18px;
  line-height: 1.7;
}

.justified-text {
  text-align: justify;
  text-justify: inter-word;
  hyphens: auto;
}

.section {
  padding: 5px 0;
}

.section-title {
  color: #2c3e50;
  padding-bottom: 5px;
}
```

```{=html}
<div style="text-align: right; font-size: 20px; font-style: italic; margin-top: 20px;">
<em>Демидова Екатерина</em>
</div>
```

## Мотивационное письмо {.section-title}
<div class="section">

<div class="justified-text">
*«Цифровые методы — это не замена традиционной филологии, а ее естественное развитие. Моя цель — стать исследователем, который одинаково свободно владеет close reading и алгоритмами NLP, и программа ВШЭ предлагает именно такую траекторию»*. Это пример *«нейтрального, но сильного»* вступления к мотивационному письму, предложенный мне популярным сейчас чат-ботом DeepSeek. Если представить мою мотивацию для поступления на Вашу магистратуру в самом общем и упрощенном виде, эта формулировка отлично выполняет свою функцию. Но, как любой продукт автоматической генерации контента, она имеет серьезный недостаток: отсутствие индивидуальности — ключевого компонента человеческой культуры и изучающих ее наук. Уникальный опыт и точка зрения человека остаются фундаментом гуманитарных исследований даже в эпоху компьютерных методов, поэтому мне как гуманитарию особенно важно раскрыть личностный аспект своей мотивации.

В школьное время мне с одинаковым успехом удавалось изучать математику и базовое программирование, с одной стороны, и литературу, историю, языки — с другой. Выбирая между IT-направлениями и филологией при поступлении в бакалавриат, я остановилась на последней, так как чувствовала бо́льшую тягу к работе с текстами. Желание приобрести богатый читательский (а следовательно, духовный и культурный) опыт перевесило незавидные, в моем представлении, карьерные перспективы филолога. Однако вводные курсы по программированию и анализу данных на Python от ВШЭ возродили мой интерес к информационным технологиям, а участие в проектах с электронными базами данных показало, что в литературоведении тоже есть место компьютерам. Открыв для себя сферу DH и NLP, я поняла, что именно в этом направлении я смогу синтезировать свои увлечения и обрести широкие возможности для академической и профессиональной деятельности. С тех пор я изучила основы языка R, прошла интенсивный курс по анализу текстовых данных на Python в «Летней школе» и поучаствовала в воркшопе по NLP от Центра МАСТ, а для своей ВКР провела количественное исследование корпуса русских романов.

Мне все еще не хватает технической подготовки и практики, но я надеюсь, что Ваша программа позволит мне восполнить этот пробел и присоединиться к специалистам, развивающим цифровую гуманитаристику в России. Существенным преимуществом Вашей магистратуры является для меня введение в корпусную и компьютерную лингвистику, поскольку в бакалаврской программе мне не хватало курсов по языкознанию. Мне также было бы интересно познакомиться с цифровыми методами в других гуманитарных дисциплинах, особенно в философии. Дополнительный плюс — возможность продолжить учебу в уже знакомом и полюбившемся мне университете.

В школе и в бакалавриате я училась почти исключительно на отлично, принимала участие в многочисленных олимпиадах, конкурсах и волонтерских проектах. Считаю, что мои сильные стороны — это ответственность, внимательность и искренняя любовь к познанию. Хотя я предпочитаю индивидуальную работу, я умею решать задачи в команде, ценю и стараюсь поддерживать дружественные, уважительные отношения в коллективе. В связи со всем этим я верю, что смогу стать достойным студентом Вашей магистратуры, и надеюсь, что у меня будет возможность это доказать.
</div>
</div>

## Творческое задание {.section-title}
<div class="section">

### Презентация

```{=html}
<embed src="images/Project.pdf#page=1&pagemode=none&view=FitH" 
       type="application/pdf" 
       width="100%" 
       height="600px"
       style="border:1px solid #ddd; margin:10px 0; box-shadow: 0 2px 4px rgba(0.1,0.1,0.1,0.1)">
```

### Аннотация проекта

<div class="justified-text">
...
</div>
</div>

## Документальное подтверждение позиций резюме {.section-title}
<div class="section">

### Диплом о базовом образовании

```{r, results='asis'}
cat('
<style>
.pdf-container {
  margin: 20px 0;
  box-shadow: 0 2px 4px rgba(0.1,0.1,0.1,0.1);
}
</style>

<div class="pdf-container">
  <embed src="images/Diploma.pdf" width="100%" height="600px">
</div>
')
```

</br>

### Онлайн-курс «Введение в анализ данных на R для гуманитарных и социальных наук»

```{r pdf-display, echo=FALSE, results='asis'}
cat('
<div style="margin:20px 0; box-shadow: 0 2px 4px rgba(0.1,0.1,0.1,0.1); border:1px solid #eee; border-radius:5px; overflow:hidden;">
  <object data="images/Intro_R.pdf" type="application/pdf" width="100%" height="600px">
    <embed src="images/Intro_R.pdf" type="application/pdf" width="100%" height="600px">
    <p style="padding:20px; text-align:center;">
      Ваш браузер не поддерживает встроенные PDF. 
      <a href="images/Intro_R.pdf" download>Скачать файл</a>.
    </p>
  </object>
</div>
')
```

</br>

### Онлайн-курс «Анализ текстовых данных»

```{r pdf-display, echo=FALSE, results='asis'}
cat('
<div style="margin:20px 0; box-shadow: 0 2px 4px rgba(0.1,0.1,0.1,0.1); border:1px solid #eee; border-radius:5px; overflow:hidden;">
  <object data="images/Intro_R.pdf" type="application/pdf" width="100%" height="600px">
    <embed src="images/Intro_R.pdf" type="application/pdf" width="100%" height="600px">
    <p style="padding:20px; text-align:center;">
      Ваш браузер не поддерживает встроенные PDF. 
      <a href="images/TextDataAnalysis.pdf" download>Скачать файл</a>.
    </p>
  </object>
</div>
')
```

</br>

### Онлайн-курс «Статистика для анализа данных»

```{r pdf-display, echo=FALSE, results='asis'}
cat('
<div style="margin:20px 0; box-shadow: 0 2px 4px rgba(0.1,0.1,0.1,0.1); border:1px solid #eee; border-radius:5px; overflow:hidden;">
  <object data="images/Intro_R.pdf" type="application/pdf" width="100%" height="600px">
    <embed src="images/Intro_R.pdf" type="application/pdf" width="100%" height="600px">
    <p style="padding:20px; text-align:center;">
      Ваш браузер не поддерживает встроенные PDF. 
      <a href="images/Statistics.pdf" download>Скачать файл</a>.
    </p>
  </object>
</div>
')
```

</br>

### Онлайн-курс «Семантика (Московская семантическая школа и близкие теории)»

```{r pdf-display, echo=FALSE, results='asis'}
cat('
<div style="margin:20px 0; box-shadow: 0 2px 4px rgba(0.1,0.1,0.1,0.1); border:1px solid #eee; border-radius:5px; overflow:hidden;">
  <object data="images/Intro_R.pdf" type="application/pdf" width="100%" height="600px">
    <embed src="images/Intro_R.pdf" type="application/pdf" width="100%" height="600px">
    <p style="padding:20px; text-align:center;">
      Ваш браузер не поддерживает встроенные PDF. 
      <a href="images/Semantics.pdf" download>Скачать файл</a>.
    </p>
  </object>
</div>
')
```

</br>

### Мастерская анализа текстовых данных в «Летней школе» (2024)

```{r, results='asis'}
cat('
<style>
.pdf-container {
  margin: 20px 0;
  box-shadow: 0 2px 4px rgba(0.1,0.1,0.1,0.1);
}
</style>

<div class="pdf-container">
  <embed src="images/LSH_TextAn.pdf" width="100%" height="600px">
</div>
')
```

</br>

### Курс по английскому языку в Royal Language School, Washington DC (2017)

```{r, results='asis'}
cat('
<style>
.pdf-container {
  margin: 20px 0;
  box-shadow: 0 2px 4px rgba(0.1,0.1,0.1,0.1);
}
</style>

<div class="pdf-container">
  <embed src="images/RLS_English.pdf" width="100%" height="600px">
</div>
')
```

</br>

### Курс по английскому языку в Bootham School, York (2019)

```{r, results='asis'}
cat('
<style>
.pdf-container {
  margin: 20px 0;
  box-shadow: 0 2px 4px rgba(0.1,0.1,0.1,0.1);
}
</style>

<div class="pdf-container">
  <embed src="images/UKLC_English.pdf" width="100%" height="600px">
</div>
')
```

</br>

### Воркшоп «Кино и тексты: анализ сценариев лауреатов кинопремий», Центр МАСТ ЕУСПб (2024)

```{r, results='asis'}
cat('
<style>
.pdf-container {
  margin: 20px 0;
  box-shadow: 0 2px 4px rgba(0.1,0.1,0.1,0.1);
}
</style>

<div class="pdf-container">
  <embed src="images/MAST_Workshop.pdf" width="100%" height="600px">
</div>
')
```

</br>

### Конкурс НИРС-2022 (филология)

```{r, results='asis'}
cat('
<style>
.pdf-container {
  margin: 20px 0;
  box-shadow: 0 2px 4px rgba(0.1,0.1,0.1,0.1);
}
</style>

<div class="pdf-container">
  <embed src="images/NIRS_Philology.pdf" width="100%" height="600px">
</div>
')
```

</br>

### ВсОШ, региональный этап (английский язык)

```{r, results='asis'}
cat('
<style>
.pdf-container {
  margin: 20px 0;
  box-shadow: 0 2px 4px rgba(0.1,0.1,0.1,0.1);
}
</style>

<div class="pdf-container">
  <embed src="images/Vseros_Regional_English.pdf" width="100%" height="600px">
</div>
')
```

</br>

### Олимпиада «Высшая проба» (иностранный язык)

```{r, results='asis'}
cat('
<style>
.pdf-container {
  margin: 20px 0;
  box-shadow: 0 2px 4px rgba(0.1,0.1,0.1,0.1);
}
</style>

<div class="pdf-container">
  <embed src="images/HSE_Olymp_English.pdf" width="100%" height="600px">
</div>
')
```

</br>

### Олимпиада «Ломоносов» (иностранный язык)

```{r, results='asis'}
cat('
<style>
.pdf-container {
  margin: 20px 0;
  box-shadow: 0 2px 4px rgba(0.1,0.1,0.1,0.1);
}
</style>

<div class="pdf-container">
  <embed src="images/Lomonosov_Olymp_English.pdf" width="100%" height="600px">
</div>
')
```

</br>

### Олимпиада «Покори Воробьевы горы!» (иностранный язык)

```{r, results='asis'}
cat('
<style>
.pdf-container {
  margin: 20px 0;
  box-shadow: 0 2px 4px rgba(0.1,0.1,0.1,0.1);
}
</style>

<div class="pdf-container">
  <embed src="images/PVG_Olymp_English.pdf" width="100%" height="600px">
</div>
')
```

</br>

### Олимпиада РГГУ (иностранный язык)

```{r, results='asis'}
cat('
<style>
.pdf-container {
  margin: 20px 0;
  box-shadow: 0 2px 4px rgba(0.1,0.1,0.1,0.1);
}
</style>

<div class="pdf-container">
  <embed src="images/RSUH_Olymp_English.pdf" width="100%" height="600px">
</div>
')
```

</br>

### Олимпиада СПбГУ (филология)

```{r, results='asis'}
cat('
<style>
.pdf-container {
  margin: 20px 0;
  box-shadow: 0 2px 4px rgba(0.1,0.1,0.1,0.1);
}
</style>

<div class="pdf-container">
  <embed src="images/SPBU_Olymp_Philology.pdf" width="100%" height="600px">
</div>
')
```
</div>
