---
title: "Портфолио абитуриента"
output:
 html_document:
  toc: true
  toc_float: true
  theme:
   - flatly
  css: styles.css
  self_contained: false
  header-includes:
   - <style>.pdf-container { margin:20px; border:1px solid #eee; }</style>
   - <meta name="robots" content="noindex, nofollow">
---

```{r setup, include=FALSE}
knitr::opts_chunk$set(echo = FALSE, message = FALSE, warning = FALSE)
```
```{=html}
<link href="styles.css" rel="stylesheet">
```

```{css, echo=FALSE}
body {
  background-image: linear-gradient(to right, #e6f2fa, #f0f8ff, #c3cfe2); /* Градиент */
}

p {
  font-size: 18px;
  line-height: 1.7;
}

.justified-text {
  text-align: justify;
  text-justify: inter-word;
  hyphens: auto;
}

.section {
  padding: 5px 0;
}

.section-title {
  color: #2c3e50;
  padding-bottom: 5px;
}
```

```{=html}
<div style="text-align: right; font-size: 20px; font-style: italic; margin-top: 20px;">
<em>Демидова Екатерина</em>
</div>
```

## Мотивационное письмо {.section-title}
<div class="section">

<div class="justified-text">
*«Цифровые методы — это не замена традиционной филологии, а ее естественное развитие. Моя цель — стать исследователем, который одинаково свободно владеет close reading и алгоритмами NLP, и программа ВШЭ предлагает именно такую траекторию»*. Это пример *«нейтрального, но сильного»* вступления к мотивационному письму, предложенный мне популярным сейчас чат-ботом DeepSeek. Если представить мою мотивацию для поступления на Вашу магистратуру в самом общем и упрощенном виде, эта формулировка отлично выполняет свою функцию. Но, как любой продукт автоматической генерации контента, она имеет серьезный недостаток: отсутствие индивидуальности — ключевого компонента человеческой культуры и изучающих ее наук. Уникальный опыт и точка зрения человека остаются фундаментом гуманитарных исследований даже в эпоху компьютерных методов, поэтому мне как гуманитарию особенно важно раскрыть личностный аспект своей мотивации.

В школьное время мне с одинаковым успехом удавалось изучать математику и базовое программирование, с одной стороны, и литературу, историю, языки — с другой. Выбирая между IT-направлениями и филологией при поступлении в бакалавриат, я остановилась на последней, так как чувствовала бо́льшую тягу к работе с текстами. Желание приобрести богатый читательский (а следовательно, духовный и культурный) опыт перевесило незавидные, в моем представлении, карьерные перспективы филолога. Однако вводные курсы по программированию и анализу данных на Python от ВШЭ возродили мой интерес к информационным технологиям, а участие в проектах с электронными базами данных показало, что в литературоведении тоже есть место компьютерам. Открыв для себя сферу DH и NLP, я поняла, что именно в этом направлении я смогу синтезировать свои увлечения и обрести широкие возможности для академической и профессиональной деятельности. С тех пор я изучила основы языка R, прошла интенсивный курс по анализу текстовых данных на Python в «Летней школе» и поучаствовала в воркшопе по NLP от Центра МАСТ, а сейчас занимаюсь количественным исследованием корпуса русских романов для своей ВКР.

Мне все еще не хватает технической подготовки и практики, но я надеюсь, что Ваша программа позволит мне восполнить этот пробел и присоединиться к специалистам, развивающим цифровую гуманитаристику в России. Существенным преимуществом Вашей магистратуры является для меня введение в корпусную и компьютерную лингвистику, поскольку в моей бакалаврской программе почти не было курсов по языкознанию и, кроме того, разработка и применение языковых моделей сейчас особенно востребованы. Мне также было бы интересно познакомиться с цифровыми методами в других гуманитарных дисциплинах, особенно в философии. Дополнительный плюс — возможность продолжить учебу в уже знакомом и полюбившемся мне университете.

В школе и в бакалавриате я училась почти исключительно на отлично, принимала участие в многочисленных олимпиадах, конкурсах и волонтерских проектах. Считаю, что мои сильные стороны — это ответственность, внимательность и искренняя любовь к познанию. Хотя я предпочитаю индивидуальную работу, я умею решать задачи в команде, ценю и стараюсь поддерживать дружественные, уважительные отношения в коллективе. В связи со всем этим я верю, что смогу стать достойным студентом Вашей магистратуры, и надеюсь, что у меня будет возможность это доказать.
</div>
</div>

## Творческое задание {.section-title}
<div class="section">

### Презентация

```{=html}
<embed src="images/Project_DH.pdf#page=1&pagemode=none&view=FitH" 
       type="application/pdf" 
       width="100%" 
       height="600px"
       style="border:1px solid #ddd; margin:10px 0; box-shadow: 0 2px 4px rgba(0.1,0.1,0.1,0.1)">
```

### Аннотация проекта

<div class="justified-text">
Исследование посвящено истории репрезентации мыслей в русской литературе и проводится на основе Корпуса русского романа, включающего 531 текст с 1763 по 1917 гг. Вдохновением послужили работы западных DH-специалистов, которые поставили под сомнение идею постепенного «поворота нарратива вовнутрь», преобладающую в традиционном литературоведении. Поскольку исследователи русской литературы также неоднократно отмечали последовательную субъективизацию художественного повествования (или развитие психологизма), особенно в эпоху реализма, интересно проверить, не было ли в русских романах “отклонений” от линейного «поворота вовнутрь».

Для этой цели я провела анализ частотности глаголов мысли, используемых в качестве “маркеров” внутренней речи в текстах, и представила общее распределение по десятилетиям в линейных графиках. В связи с неравномерным количеством текстов разного времени в корпусе, была подсчитана относительная частота глаголов по отдельности, а также в условных конструкциях с прямой и косвенной речью (для этого я искала шаблоны: глагол мысли в прошедшем времени по соседству с характерными пунктуационными знаками или союзом “что”). Вся работа осуществлялась на языке Python, с использованием библиотек NLTK, spaCy, pandas и др.

Полученные на данный момент результаты показывают, что в русской литературе «поворот нарратива вовнутрь» тоже не был линейным:

1.  Еще в 18 в. авторы активно использовали в романах глаголы мысли в конструкциях с косвенной речью — в среднем чаще, чем во все остальные периоды;

2.  В 1820-х (в романах романтизма) и в 1870-х (в романах “высокого реализма”) почему-то произошли небольшие “спады” в использовании глаголов мысли;

3.  В начале русского модернизма маркированные формы репрезентации мыслей оставались популярны (т. е. не были вытеснены новаторскими приемами вроде несобственно-прямой речи).

Остается попробовать объяснить эти результаты с помощью научных работ по истории русской литературы.

Исследование можно продолжить, когда Корпус русского романа будет завершен и, следовательно, более репрезентативен. Также было бы полезно применить более продвинутые методы компьютерного анализа текстов (например, машинное обучение) для более точных и интересных результатов.
</div>
</div>

## Документальное подтверждение позиций резюме {.section-title}
<div class="section">

### Обучение на ОП «Филология» в ВШЭ (2021-2025)

```{r, results='asis'}
cat('
<style>
.pdf-container {
  margin: 20px 0;
  box-shadow: 0 2px 4px rgba(0.1,0.1,0.1,0.1);
}
</style>

<div class="pdf-container">
  <embed src="images/Place_of_Study.pdf" width="100%" height="600px">
</div>
')
```

</br>

### Выписка с оценками

```{r, results='asis'}
cat('
<style>
.pdf-container {
  margin: 20px 0;
  box-shadow: 0 2px 4px rgba(0.1,0.1,0.1,0.1);
}
</style>

<div class="pdf-container">
  <embed src="images/Grade_Book.pdf" width="100%" height="600px">
</div>
')
```

</br>

### Онлайн-курс «Введение в анализ данных на R для гуманитарных и социальных наук»

```{r pdf-display, echo=FALSE, results='asis'}
cat('
<div style="margin:20px 0; box-shadow: 0 2px 4px rgba(0.1,0.1,0.1,0.1); border:1px solid #eee; border-radius:5px; overflow:hidden;">
  <object data="images/Intro_R.pdf" type="application/pdf" width="100%" height="600px">
    <embed src="images/Intro_R.pdf" type="application/pdf" width="100%" height="600px">
    <p style="padding:20px; text-align:center;">
      Ваш браузер не поддерживает встроенные PDF. 
      <a href="images/Intro_R.pdf" download>Скачать файл</a>.
    </p>
  </object>
</div>
')
```

</br>

### Мастерская анализа текстовых данных в «Летней школе» (2024)

```{r, results='asis'}
cat('
<style>
.pdf-container {
  margin: 20px 0;
  box-shadow: 0 2px 4px rgba(0.1,0.1,0.1,0.1);
}
</style>

<div class="pdf-container">
  <embed src="images/LSH_TextAn.pdf" width="100%" height="600px">
</div>
')
```

</br>

### Курс по английскому языку в Royal Language School, Washington DC (2017)

```{r, results='asis'}
cat('
<style>
.pdf-container {
  margin: 20px 0;
  box-shadow: 0 2px 4px rgba(0.1,0.1,0.1,0.1);
}
</style>

<div class="pdf-container">
  <embed src="images/RLS_English.pdf" width="100%" height="600px">
</div>
')
```

</br>

### Курс по английскому языку в Bootham School, York (2019)

```{r, results='asis'}
cat('
<style>
.pdf-container {
  margin: 20px 0;
  box-shadow: 0 2px 4px rgba(0.1,0.1,0.1,0.1);
}
</style>

<div class="pdf-container">
  <embed src="images/UKLC_English.pdf" width="100%" height="600px">
</div>
')
```

</br>

### Справка о предстоящей публикации в «Метаморфозисе»

```{r, results='asis'}
cat('
<style>
.pdf-container {
  margin: 20px 0;
  box-shadow: 0 2px 4px rgba(0.1,0.1,0.1,0.1);
}
</style>

<div class="pdf-container">
  <embed src="images/Publication_Metamorphosis.pdf" width="100%" height="600px">
</div>
')
```

</br>

### Воркшоп «Кино и тексты: анализ сценариев лауреатов кинопремий», Центр МАСТ ЕУСПб (2024)

```{r, results='asis'}
cat('
<style>
.pdf-container {
  margin: 20px 0;
  box-shadow: 0 2px 4px rgba(0.1,0.1,0.1,0.1);
}
</style>

<div class="pdf-container">
  <embed src="images/MAST_Workshop.pdf" width="100%" height="600px">
</div>
')
```

</br>

### Конкурс НИРС-2022 (филология)

```{r, results='asis'}
cat('
<style>
.pdf-container {
  margin: 20px 0;
  box-shadow: 0 2px 4px rgba(0.1,0.1,0.1,0.1);
}
</style>

<div class="pdf-container">
  <embed src="images/NIRS_Philology.pdf" width="100%" height="600px">
</div>
')
```

</br>

### ВсОШ, региональный этап (английский язык)

```{r, results='asis'}
cat('
<style>
.pdf-container {
  margin: 20px 0;
  box-shadow: 0 2px 4px rgba(0.1,0.1,0.1,0.1);
}
</style>

<div class="pdf-container">
  <embed src="images/Vseros_Regional_English.pdf" width="100%" height="600px">
</div>
')
```

</br>

### Олимпиада «Высшая проба» (иностранный язык)

```{r, results='asis'}
cat('
<style>
.pdf-container {
  margin: 20px 0;
  box-shadow: 0 2px 4px rgba(0.1,0.1,0.1,0.1);
}
</style>

<div class="pdf-container">
  <embed src="images/HSE_Olymp_English.pdf" width="100%" height="600px">
</div>
')
```

</br>

### Олимпиада «Ломоносов» (иностранный язык)

```{r, results='asis'}
cat('
<style>
.pdf-container {
  margin: 20px 0;
  box-shadow: 0 2px 4px rgba(0.1,0.1,0.1,0.1);
}
</style>

<div class="pdf-container">
  <embed src="images/Lomonosov_Olymp_English.pdf" width="100%" height="600px">
</div>
')
```

</br>

### Олимпиада «Покори Воробьевы горы!» (иностранный язык)

```{r, results='asis'}
cat('
<style>
.pdf-container {
  margin: 20px 0;
  box-shadow: 0 2px 4px rgba(0.1,0.1,0.1,0.1);
}
</style>

<div class="pdf-container">
  <embed src="images/PVG_Olymp_English.pdf" width="100%" height="600px">
</div>
')
```

</br>

### Олимпиада РГГУ (иностранный язык)

```{r, results='asis'}
cat('
<style>
.pdf-container {
  margin: 20px 0;
  box-shadow: 0 2px 4px rgba(0.1,0.1,0.1,0.1);
}
</style>

<div class="pdf-container">
  <embed src="images/RSUH_Olymp_English.pdf" width="100%" height="600px">
</div>
')
```

</br>

### Олимпиада СПбГУ (филология)

```{r, results='asis'}
cat('
<style>
.pdf-container {
  margin: 20px 0;
  box-shadow: 0 2px 4px rgba(0.1,0.1,0.1,0.1);
}
</style>

<div class="pdf-container">
  <embed src="images/SPBU_Olymp_Philology.pdf" width="100%" height="600px">
</div>
')
```
</div>
